臺灣雲林地方法院刑事判決　　　　　　　　　　　　　九十三年度交易字第七五號
　　公　訴　人　臺灣雲林地方法院檢察署檢察官
　　被　　　告　戊○○原名鍾.
　　選任辯護人　許卓敏律師
右列被告因過失傷害案件，經檢察官提起公訴（九十三年度偵字第一二三六號），本
院判決如左：
    主  文
戊○○因過失傷害人，處拘役肆拾日，如易科罰金，以參佰元折算壹日。
    事  實
一、戊○○於民國九十二年十一月一日下午五時四十分許，騎乘車牌號碼ＩＸＣ－七
    三○號重機車，搭載其男友丙○○，沿雲林縣斗六市○○路○段之道路，由西往
    東（公訴人誤為由東往西）方向行駛，行經該雲林路一段與興中街之無號誌交岔
    路口，欲左轉彎進入興中街時，原應注意車前狀況，並隨時採取必要之安全措施
    ；又車輛行駛至無號誌而無交通警察指揮之交岔路口時，支線道車應暫停讓幹線
    道車先行，未劃分幹、支線或同為幹線道或支線道者，轉彎車應暫停讓直行車先
    行；又左轉彎時，應距交岔路口三○公尺前顯示方向燈或手勢，行至交岔路口中
    心處左轉，並不得占用來車道搶先左轉；且行車速度，依速限標誌或標線之規定
    ，無標誌或標線者，行經無號誌之交岔路口，應減速慢行，作隨時停車之準備，
    而依當時之天候為晴天，路面無缺陷、無障礙物等客觀環境，並無不能注意之情
    狀，竟疏未顯示方向燈或手勢，亦未注意對向前方有來車，應暫停讓對向之直行
    車先行，且未作隨時停車之準備，即貿然搶先左轉彎，欲穿過該無號誌之交岔路
    口，適有高齡六十八歲之丁○○騎乘車牌號碼ＵＳＦ－二九一號輕機車，正沿雲
    林路一段由東往西駛至該交岔路口，亦疏未注意車前狀況及減速慢行，作隨時停
    車之準備，即通過該交岔路口，戊○○所騎乘之重機車右後輪處遂與丁○○所騎
    乘之輕機車前方發生輕微碰撞，造成丁○○之人車倒地，因而受有頭部外傷、腦
    震盪、左肩挫傷合併左側鎖骨骨折、胸部挫傷等傷害。戊○○於肇事後除與其男
    友丙○○將丁○○送洪揚醫院救治外，另於偵查犯罪機關知悉其犯罪前，即自行
    前往雲林縣警察局斗六分局斗六派出所報案，而坦承肇事，並接受裁判。
二、案經丁○○訴由臺灣雲林地方法院檢察署檢察官偵查起訴。
    理  由
一、訊之被告戊○○，固坦承於九十二年十一月一日下午五時四十分許，騎乘車號Ｉ
    ＸＣ－七三○號重機車，行經雲林縣斗六市○○路○段和興中街之無號誌交岔路
    口處，與由雲林路一段往二段、由東往西方向直行之告訴人丁○○所騎乘車號Ｕ
    ＳＦ－二九一號輕機車發生碰撞，告訴人之機車從後撞及被告之機車後方，致告
    訴人受有傷害等事實。惟矢口否認有何過失傷害人之情形，辯稱如下：
  (一)被告辯稱：
    當天我是騎乘機車沿雲林路一段由東往西方向行駛，與告訴人是同方向，於到達
    肇事路口要右轉興中街，我有打方向燈，我朋友也有幫我看後方才轉彎，而且已
    經轉得差不多了，告訴人的機車才從後方撞到我的機車後面云云。
  (二)選任辯護人則為被告辯稱：
  1.告訴人固指訴被告機車自其對向急速左轉而來，撞其機車車頭，害其跌倒受傷骨
    折云云，然依告訴人提出之診斷證明書均為告訴人左側受傷之情形，而依物理慣
    性原理及一般人經驗，告訴人如遭被告迎面自左側撞擊，必倒向右側，受有右側
    身體傷害，而告訴人卻受有身體左側傷害，其指訴即與現有證據不合；又關於被
    告機車之行向，證人丙○○亦已證述在卷，告訴人所述亦與證人丙○○所為證詞
    互為矛盾；且告訴人對於被撞擊後之情況、何人送醫等情，前後所述亦有矛盾；
    況告訴人自承有糖尿病史，平常服用藥物控制，於事發後經洪揚醫院急診室測量
    ，告訴人之血糖值高達五百九十九，超出正常之七十至一百或八十至一百廿數倍
    之多，可信告訴人恐因糖尿病發作，致其記憶不清，故其陳述內容並不可信。
  2.被告在右轉時已先查看後方有無來車，見告訴人距離尚遠，始打方向燈示意右轉
    ，但右轉至路口時，卻遭告訴人自後輪撞上，而依道路交通安全規則第一百零二
    條第六款規定，被告當時已進入交岔路口開始右轉，告訴人為直行車，應由告訴
    人暫停讓被告先行，故本件車禍之過失在於告訴人本身。
  3.被告稱當時告訴人係在其同向右後方，告訴人則稱被告係在其對向左前方，惟不
    論何者，依物理慣性原則，告訴人既在被告右側，其車頭擦撞及被告之右後車輪
    ，理應向右倒，但告訴人卻左倒並受傷在身體左側，足見原因恐由告訴人駕車偏
    斜失控，在摔倒前稍微接觸被告機車，而非遭到碰撞後跌倒。
二、經查：
  (一)本件車禍發生過程有告訴人之指訴尚可採信：
  1.告訴人於偵查中就本件車禍之發生過程已指訴：當時我騎車沿雲林路一段往二段
    方向，靠右直行要回家，被告騎車載她男朋友由二段往一段方向，從對向過來，
    要左轉興中街，她騎得很快，是突然轉彎過來，就撞到我，我倒下以後，我學生
    看到就把我扶到屋子內，後來情形不對就叫計程車送我到洪揚醫院，被告沒有逃
    跑，只有站在那邊，我是左側受傷、左側鎖骨有受傷，當時我的車速大約三十公
    里等語（見臺灣雲林地方法院檢察署九十二年度他字第一一五八號卷第三頁、第
    二三頁、同檢察署九十三年度偵字第一二三六號卷第七頁）。
  2.告訴人於本院審理時則具詰證稱：「（問：你是從哪裡要去哪裡？）從自助餐吃
    飯的地方要回來，經過農會的地方，什麼路名我不知道，．．．被告和他的男朋
    友騎同一台車，從我前面來撞我，把我撞昏了。我暈倒在地上，被告和他的男朋
    友站在旁邊，旁邊有一個學生認識我，他就叫計程車帶我到洪揚醫院．．．」、
    「（問：你當時是要轉彎還是要直行？）我是要直行，他和他男朋友從我前面來
    撞我。」．．．「（問：你是說你車禍之前是老花眼是不是？）輕微的老花眼」
    、「（問：你可以確定他們是從前面來撞你，不是從後面？）我可以確定他們是
    從前面來撞我，他們是直行過來，我也直行，後來他要轉彎。他們去派出所的時
    候也有承認。轉彎過來的時候撞到我的。」、「（問：撞了之後，你是否就暈倒
    了？）是的，我的骨頭斷了」、「（問：誰送你去醫院？）學校的畢業生。」．
    ．．「（問：你車禍發生之前，有沒有看到被告他們的車子？）他從前面來」、
    「（問：當時距離多遠？）他就來，就撞了。」、「（問：你看到她的時候距離
    多遠？）（搖頭）」、「（問：不記得？）看到他來就把我撞。」．．．「（問
    ：你是否知道兩台車子碰撞的地方分別是你們車子的哪裡？）我的車子前面弄壞
    了，我的車子前面和他碰撞。我不曉得他的車子碰到哪裡，他車子沒有壞。」．
    ．．「（問：你當時車速多少？）不到三十公里。很慢，我都慢慢騎。」、「（
    問：你有沒有看到他有打方向燈要轉彎？）沒有。」、「（問：是沒有看到還是
    沒有看到他有沒有打？）他根本沒有打方向燈。」等語（見本院卷第五二至五六
    頁）。
  3.告訴人對於肇事當時其本身及被告之行車方向，自偵查至審理過程，均指訴一致
    ，並無歧異，而此行車方向為告訴人於發生車禍暈倒前所親身經歷，記憶應屬深
    刻。至於車禍發生後，告訴人由被告及其男朋友丙○○及告訴人所稱之另名學校
    畢業生共同送醫救治，並由被告之男朋友於紀錄上留下聯絡電話一情，並非不可
    能，且告訴人於車禍後昏倒，亦難期其能對於車禍後之情形記憶清楚，是亦難以
    告訴人就車禍後情節之陳述有所矛盾，遽認告訴人之指訴均不可採。
  4.又告訴人僅指訴其機車前方有損壞，並未指訴被告從告訴人之機車左側車身撞擊
    ，而被告自承其機車右後方與告訴人之機車發生輕微擦撞，此供述亦與告訴人所
    述其機車前方損壞之情形相符。且證人丙○○亦證稱當時僅有輕微之擦撞（見後
    述），被告機車又無明顯之撞擊痕跡，亦據證人乙○○證述在卷，足見告訴人之
    機車確係因與被告之機車發生輕微擦撞致失控倒地，而告訴人既因輕微擦撞倒地
    ，即難認其機車會受到物理之慣性作用，則告訴人並非必然向右傾倒，是辯護人
    辯稱告訴人之指訴與其受傷之情形不符，或本件車禍恐因被告駕車偏斜失控摔倒
    ，並非遭碰撞後跌倒，或恐因告訴人糖尿病發，致駕駛機車失控云云，均難認可
    採。
  5.況且被告之機車究係由前方對向行駛而來或係由後方同向行駛而來，於行經該肇
    事之交岔路口均有轉彎之行為，致與告訴人之機車發生碰撞，造成告訴人受傷，
    於告訴人之認知，被告均有過失，是告訴人對於被告之機車行向並無刻意虛構之
    必要，故告訴人之上開指訴應可採信。
  (二)關於雙方車輛之行向，有道路交通事故現場圖及證人乙○○之證述可採：
  1.依上述九十二年度他字第一一五八號卷第十二頁之警繪道路交通事故現場圖所載
    ，被告之機車為Ａ車，其行向為沿雲林路由西往東行駛，於行經肇事之交岔路口
    處欲左轉進入興中街，而告訴人之機車則為Ｂ車，其行向則為沿雲林路由東往西
    直行。
  2.證人即繪製上述道路交通事故現場圖之警員乙○○於本院審理時亦具結證稱：「
    （問：九十二年他字第一一五八號卷第十二頁之現場圖如何製作出來的？）在派
    出所裡面，雙方當事人去派出所自述的。丁○○由他兒子到現場，被告也有到場
    。由他們自述的。」．．．「（問：你繪製這張圖，你沒有到現場去？）沒有，
    因為現場已經沒有跡證了。」、「（問：Ａ車、Ｂ車行進的方向，確實是當時他
    們自己說的嗎？）是的，由當事人自述的。」、「（問：Ａ車的行進方式是誰告
    訴你的？）被告的行車方向，是被告告訴我的。」、「（問：Ｂ車的部分，誰告
    訴你的？）也是戊○○自述的。王承之當時沒有在案發現場，沒有辦法描述Ｂ車
    的行進方向。」、「（問：你本來Ｂ車畫的是和Ａ車同向，為何之後改成對向？
    ）被告原本說是同方向，但是他說是在右側方轉彎的時候撞擊，所以一定是在不
    同方向。所以我才重新描述Ｂ車的行進方向。」、「（問：被告說Ｂ車和他同向
    ，但是Ｂ車又說他車子的撞擊點是在右側，右側一定是對向，才有可能。所以你
    才調整為Ｂ車和Ａ車對向，你的意思是不是這樣？）被告自己說Ｂ車是由中山路
    往西平路行駛。」、「（問：你才改掉Ｂ車的行進方向為現在的狀況？）是的。
    」、「（問：被告告訴你說他是同向的？）他說他是在轉彎的時候與Ｂ車發生車
    禍，我問她的時候，他說對方是從中山路往西平路的時候撞到他的右側。」、「
    （問：被告那時候說他是同向，為何畫成非同向？）因為我沒有在現場，沒有辦
    法以我自己自述。那是被告自己本身所說，他說他的車子要左轉，轉入興中街。
    Ｂ車是由對方中山路往西平路的時候行走雲林路，與他發生的。我剛才有強調。
    」、「（問：本來上面畫掉Ｂ車的方向是他們的說法？）Ａ車說自己自述的時候
    ，才說是在中山路行走的。」、「（問：被告說他們自己從中山路的方向往前走
    ？（Ａ車））被告說Ｂ車由中山路往西平路行走雲林路。Ａ車是從西平路往前走
    左轉興中街的方向。」．．．「（問：他們有提到嗎？他們沒有提到撞到哪裡嗎
    ？）Ａ車有提到是在右側。」．．．「（問：被告說當時車的撞擊點在哪裡？）
    Ａ車是在右側，右側哪裡他沒有講。」．．．「（問：這張圖上面有畫圖也有寫
    字，你畫這張圖的時候，第一個先作什麼？）先畫路況圖，再寫路名，問當事者
    路況有沒有號誌燈、標示有沒有雙黃線那些，再來問當事者他們的行車方向，標
    示出來。沒有了。」、「（問：Ａ車駕駛、Ｂ車駕駛個人資料、肇事經過摘要等
    那些呢？）Ａ車、Ｂ車繪製完之後，再寫當事人的年籍資料。先寫人別資料，再
    寫肇事摘要。」．．．「（問：當時被告來派出所的時候，是自己一個人來嗎？
    ）由家長陪同。」．．．「（問：你做這張圖的時候，被告家長有無在旁邊？）
    有。」．．．「（問：被告在說車行方向的時候，他有沒有更改過？）沒有更改
    過，只是我們那時候判定Ｂ車也與和他同方向。之後聽到之後才知道Ｂ車是由中
    山路往西平路的方向，我們才更正，更正之後才由他們簽名蓋章的。」、「（問
    ：你所謂的判定，是什麼意思？）聽他說的時候，以為是同方向。」等語（見本
    院卷第五七至六一頁）。
  3.由證人乙○○之上述證詞可知，被告於繪製該道路交通事故現場圖時，對於所繪
    製之被告行車方向並未提出任何異議，且被告於繪製現場圖時由其父母陪同在場
    ，不可能受到警員之扭曲事實，又被告於警員乙○○繪妥現場圖及填妥肇事雙方
    駕駛之個人資料及肇事經過摘要後，仍在該交通事故現場圖上簽名，以被告為大
    學生，教育程度非低，對於簽名自知應慎重，足見被告對於此現場圖亦表示認同
    ，並無與事實不符之情形。況且警員乙○○為執勤公務員，與被告及告訴人雙方
    均無任何關係，其證詞應無偏頗之可能，應可予採信。是被告事後於本院表示當
    時有向警員說：兩車是同向、我有說我是要右轉、有向警員要求更正我的行車方
    向云云，即難予採信。
  (三)證人丙○○於本院審理時，就被告車行方向之證述情形並不可採：
  1.證人丙○○於本院審理時針對辯護人之詰問固證述：九十二年十一月一日車禍當
    天，是被告騎機車載我，當時我們是從雲林路轉向興中街，我們要去戲院，當時
    是右轉彎，因為要去戲院的路我知道，在轉彎之前，我有聽到聲音，表示被告有
    打方向燈，被告有看後照鏡，我也有幫他看有沒有後方的來車，而當時我看到同
    向後方有一台機車，距離還很遠，大約十來公尺，我們就靠右轉減速，在轉過去
    的時候，有輕輕擦撞的感覺，聽到後方有車子倒下來的聲音，我們就停下來，看
    發生什麼事情，看見有人倒下來，就把她扶到旁邊，後來我們送她去醫院，直到
    被告的家長來之後才離開云云（見本院卷第六二至六四頁）。
  2.嗣證人丙○○對於檢察官之反詰問時，亦證稱：當天是吃完肯德基之後要去戲院
    云云。然經檢察官追問證人丙○○關於肯德基在什麼路上，證人則表示不太熟。
    另經本院訊問證人丙○○：「你們進去雲林路的時候是右轉還是左轉？」，證人
    亦表示「不清楚」，而轉入雲林路之路口為本件肇事路口處之前一個轉彎，證人
    竟稱「不清楚」，則其是否確曾前往肯德基用餐，或是否知悉肯德基之位置，實
    令人懷疑。又經本院向證人丙○○逐一確認發生車禍前之情形，證人證述：「（
    問：你說你要轉彎的時候，轉過頭去的時候，有看到機車過來？）在後面」、「
    （問：那輛機車的位置是在你的機車哪裡？）右後方」、「（問：你剛說那部車
    子離你們十幾公尺？）是的」、「（問：你也說你有聽到有打方向燈的聲音？）
    是的」、「（問：當你看到他車子的時候，方向燈打了嗎？）聽到了」、「（問
    ：大概離那個路口多遠，你們打方向燈？）五、六公尺」，最後本院並訊問證人
    ：「你們在離路口五、六公尺的地方打方向燈，你轉過頭去看，有部車子在你們
    的右後方十幾公尺的地方過來？」，證人答以「是的」，復經本院再訊問證人：
    「從你聽到有打燈的聲音，你轉過頭過去，到後來發生車禍，大約有多久的時間
    ？」，證人則回答：「轉過頭去之後，就聽到有車子倒下來」，是依證人丙○○
    上開所述，其於距離路口約五、六公尺時，有轉頭向後看見告訴人的機車，距離
    大約還有十幾公尺，再轉回頭時，告訴人的機車就撞上被告的機車後方，則告訴
    人之機車應於短時間內（轉過頭之瞬間）即向前趕上了被告的機車約十幾公尺才
    是，但告訴人為高齡六十八歲之老婦人，又有老花眼，走路都已屬緩慢，其騎乘
    機車也不可能太快，故依證人丙○○上開所述車禍發生前之情形，即與常理有違
    ，並不可採。足見證人丙○○所為被告行車方向之證述，應係附和被告於本院辯
    解之不實證詞，難以採信。
  (四)綜上(一)至(三)各點所述，本院認為告訴人之指訴核與證人乙○○之證詞及道路交通
    事故現場圖相符，是被告於發生車禍前，應係沿雲林路一段由西往東方向行駛，
    於行經雲林路一段與興中街之無號誌交岔路口時，疏未顯示方向燈或手勢，即貿
    然左轉彎，致其機車右後方與告訴人所騎乘之機車前方發生輕微碰撞，造成告訴
    人之人車倒地，告訴人因而受有傷害，可予認定。是被告及辯護人辯稱：被告機
    車當時之行向係與告訴人同向，行至興中街有打方向燈右轉，突遭告訴人之機車
    從後碰撞云云，並不可採。公訴人認被告係與告訴人同方向行駛，亦不可採。
  (五)又本件被告之機車與告訴人之機車係於雲林路一段與興中街之無號誌交岔路口內
    ，由被告之機車右後方與告訴人之機車前方發生碰撞，已如前述，而該交岔路口
    並非寬廣，有被告所提出及警員所拍攝之現場照片在卷可佐（見上述九十二年度
    他字第一一五八號卷第十五頁、廿九頁），足見被告與告訴人之二部機車進入該
    交岔路口之時間相差不多，且告訴人於偵查中已指訴被告當時機車騎得很快，是
    突然轉彎過來等語，足見被告於該路口處左轉彎時，亦有搶先左轉之情形。是辯
    護人為被告辯稱：於車禍當時被告已進入交岔路口開始轉彎，而告訴人之直行車
    尚未進入交岔路口，故告訴人應暫停讓被告之轉彎車先行云云，亦不可採。
  (六)按行車速度，依標誌或標線之規定，無標誌或標線者，行經無號誌之交岔路口應
    減速慢行，作隨時停車之準備；汽車行駛時，駕駛人應注意車前狀況及兩車併行
    之間隔，並隨時採取必要之安全措施；又車輛行至無號誌或號誌故障而無交通警
    察指揮之交岔路口，支線道車應暫停讓幹線道車先行，未劃分幹、支線或同為幹
    線道或支線道者，轉彎車應暫停讓直行車先行；左轉彎時，應距交岔路口三○公
    尺前顯示方向燈或手勢，行至交岔路口中心處左轉，並不得占用來車道搶先左轉
    ；道路交通安全規則第九十三條第一項第二款、第九十四條、第一百零二條第二
    款、第四款分別定有明文。本件被告騎乘機車自應注意遵行上開規定，小心駕駛
    謹慎為之，而被告自承車禍當天為晴天，不爭執路面並無缺陷、無障礙物，亦有
    其提出之現場照片附卷可參（見本院卷第二一頁及上述九十二年度他字第一一五
    八號卷第二九頁），依當時之客觀環境判斷，被告亦無不能注意之情事，乃其竟
    疏未注意遵行該規則，疏未顯示方向燈或手勢，亦未注意對向前方有來車，應暫
    停讓對向之直行車先行，且未作隨時停車之準備，即貿然搶先左轉彎欲穿過該無
    號誌之交岔路口，肇致本件車禍，被告顯有過失，可予認定。
  (七)又告訴人因本件車禍經送洪揚醫院急診，經該院診斷結果告訴人受有頭部外傷、
    腦震盪、左肩挫傷、胸部挫傷等傷害，有洪揚醫院之診斷證明書及病歷各一份在
    卷可稽（見上述九十三年度偵字第一二三六號卷第二十至二五頁），而告訴人另
    提出之大成中醫聯合診所、財團法人佛教慈濟綜合醫院大林分院（下稱慈濟大林
    分院）及行政院衛生署雲林醫院等診斷證明書則記載告訴人亦受有「左側鎖骨骨
    折」之傷害，此有各該醫院之診斷證明書附卷可參，就此點診斷告訴人受傷之差
    異，經本院函詢洪揚醫院結果，該院則函覆以「Ｘ光片檢查發現左側鎖骨並未移
    位，但因左肩腫脹，由當時Ｘ光片尚難明確的看出有無鎖骨骨折，病歷醫囑上已
    安排四十八小時後，等左肩膀消腫再照一次Ｘ光追蹤檢查，但該病人於九十二年
    十一月三日清晨（約住院後三十六小時）未達四十八小時即要求自動轉院．．．
    日後未再來院複診，依當時情形，尚難明確判斷病患有無左鎖骨骨折」，有該院
    九十三年十一月十一日（九三）洪字第○五○號函在卷可佐，故該洪揚醫院當時
之診斷是無法判斷，並非確認告訴人未受有左側鎖骨骨折之傷害。而依告訴人於
    九十二年十一月三日離開洪揚醫院後，於同年月五日及六日前往慈濟大林分院就
    診，即診斷出左側鎖骨骨折之傷害，於同年月七日前往行政院衛生署雲林醫院就
    診，亦檢驗出左肩瘀血腫及左側鎖骨骨折之傷害，則依告訴人左側鎖骨骨折之位
    置即在其左肩挫傷處，且告訴人前往慈濟大林分院就診，距離離開洪揚醫院僅二
    日，時日尚短暫，足認該左側鎖骨骨折之傷害應係同為本件車禍所造成，亦可予
    認定。而告訴人因本件車禍始受有上開傷害，其上述受傷之結果核與被告之上開
    過失行為間，具有相當因果關係，被告自應負過失傷害人之罪責。
  (八)至於告訴人行經該肇事之無號誌交岔路口，疏未注意車前狀況，隨時採取必要之
    安全措施，及未減速慢行作隨時停車之準備，就本件事故之發生雖亦有過失，但
    並不因為告訴人有此過失即得免除被告之上開過失責任。
  (九)綜上所述，本件被告及辯護人所辯前詞，要屬事後卸責之詞，不足採信。本件事
    證已臻明確，被告過失傷害人之犯行可以認定，自應予依法論科。
三、核被告所為，係犯刑法第二百八十四條第一項前段之過失傷害罪。被告於肇事後
    ，於偵查犯罪之機關尚未知悉其犯罪前，即自行前往雲林縣警察局斗六分局斗六
    派出所自述肇事，有該派出所道路交通事故處理紀錄登記簿一紙及警員林勝智來
    電之紀錄（見本院卷第八二頁及第八三頁），而接受裁判，被告符合自首之要件
    ，應依刑法第六十二條前段規定減輕其刑。爰審酌被告並無犯罪前科，有臺灣高
    等法院被告全國前案紀錄表一份在卷可憑，素行尚良好，於本案中因騎乘機車一
    時疏忽，造成告訴人受有傷害，而本件車禍被告之過失雖為主因，但告訴人之騎
    車行為亦有疏未注意之處，及告訴人為年老婦人，因本件車禍所受之傷害，影響
    其身體健康較大，而被告為大學生，教育程度不低，及被告迄今未能與告訴人達
    成民事和解，及被告事後否認犯行之態度等一切情狀，量處如主文所示之刑，並
    諭知易科罰金之折算標準。
據上論斷，應依刑事訴訟法第二百九十九條第一項前段，刑法第二百八十四條第一項
前段、第六十二條前段、第四十一條第一項前段，罰金罰鍰提高標準條例第一條前段
、第二條，判決如主文。
本案經檢察官甲○○到庭執行職務。
中      華      民      國      九十三      年    十二    月    二十    日
                                    臺灣雲林地方法院刑事第三庭
                                        審判長法  官  劉  國  賓
                                              法  官  蘇  錦  秀
                                              法  官  廖  國  勝
右正本證明與原本無異。
如不服本判決，應於判決送達後十日內，向本院提出上訴狀。（須附繕本）
                                              書記官  林  汎  柏
中      華      民      國      九十三      年    十二    月    二十    日
附錄本案論罪科刑法條全文】
刑法第二百八十四條：
因過失傷害人者，處六月以下有期徒刑、拘役或五百元以下罰金，致重傷者，處一年
以下有期徒刑、拘役或五百元以下罰金。
從事業務之人，因業務上之過失傷害人者，處一年以下有期徒刑、拘役或一千元以下
罰金，致重傷者，處三年以下有期徒刑、拘役或二千元以下罰金。
